【裁判字號】    97,毒抗,1074
【裁判日期】    971002
【裁判案由】    聲請觀察勒戒
【裁判全文】
臺灣高等法院臺中分院刑事裁定        97年度毒抗字第1074號
抗  告  人
即  被  告  甲○○
上列抗告人因聲請觀察勒戒案件，經檢察官聲請觀察勒戒，不服
臺灣彰化地方法院中華民國97年8月18日第一審裁定（ 97年度毒
聲字第404號 ，聲請案號：臺灣彰化地方法院檢察署97年度毒偵
字第3095號 、97年度聲觀字第279號），提起抗告，本院裁定如
下：
    主  文
抗告駁回。
    理  由
一、抗告意旨略以：抗告人即被告（下稱抗告人）實在沒施用二
    級毒品，且抗告人在被拘提那段期間曾施用強力膠，經觀護
    人以及開家暴庭的法官勸導，並給予自新機會而戒掉，而抗
    告人也有服用安眠藥及感冒藥的習慣，目前抗告人也在保護
    管束期間，患有憂鬱症偶爾服用藥物，根本不想去碰毒品，
    故此懇請長官給予自新機會，准予重新更審，並請再驗尿乙
    次云云。
二、按犯毒品危害防制條例第10條之罪者，檢察官應聲請法院裁
    定令被告入戒治處所觀察、勒戒 ，其期間不得逾2月，毒品
    危害防制條例第20條第1項定有明文。
三、經查：本件抗告人甲○○基於施用第二級毒品甲基安非他命
    之犯意 ，於民國97年6月10日中午12時10分為警採尿往前回
    溯96小時內之某時，在不詳處所以不詳方式施用第二級毒品
    甲基安非他命1次 ，前揭事實雖經被告於警詢及偵查中否認
    ，惟其為警查獲後經警採集其尿液送請詮昕科技股份有限公
    司檢驗，經初步以酵素免疫分析法（ＥＩＡ）篩檢，再以氣
    相層析質譜儀分析法（ＧＣ／ＭＳ）確認，檢驗結果呈安非
    他命濃度1008ｎｇ／ｍｌ、甲基安非他命濃度17541ｎｇ／
    ｍｌ，經判別為安非他命、甲基安非他命陽性反應等情，有
    該公司97年6月20日濫用藥物尿液檢驗報告1紙存卷可稽。抗
    告人雖辯稱其未施用二級毒品云云，惟參之人體代謝原理，
    施用毒品後經尿液排出之時間，依施用量之多寡、施用者之
    年齡、性別及代謝功能不同而有所差異，一般而言，施用者
    在施用毒品後48小時內所排泄之尿液，均有可能被檢出毒品
    經人體代謝後之物質，且若經常或大量施用，則毒品經代謝
    後之物質由尿液排出時間約可延長至96小時（參諸行政院衛
    生署藥物食品檢驗局81年2月8日藥檢壹字第001156號函意
    旨） ，是本件抗告人於97年6月10日所採取之尿液中既有安
    非他命及甲基安非他命陽性反應，且其檢出濃度數值均高出
    標準甚多，則其在採尿前96小時內之某時，在不詳地點，確
    有施用第二級毒品甲基安非他命1次之犯行 ，應堪認定。原
    審因而認檢察官之聲請為正當，依毒品危害防制條例第20條
    第1項及觀察勒戒處分執行條例第3條第1項規定 ，裁定將抗
    告人送勒戒處所觀察、勒戒，本院核其認事用法並無不合，
    抗告意旨所辯，為無理由，應予駁回。
四、據上論結，應依刑事訴訟法第412條，裁定如主文。
中    華    民    國    97    年    10    月    2    日
            刑事第五庭  審判長法  官   趙  春  碧
                              法  官   楊  真  明
                              法  官   賴  恭  利
上列正本證明與原本無異。
不得再抗告。
                              書記官   林  桂  鳳
中    華    民    國    97    年    10    月    2    日


司法院資訊處製作；財團法人民間司法改革基金會備份。
